臺灣南投地方法院刑事判決
111年度交易字第118號
公  訴  人  臺灣南投地方檢察署檢察官 
被      告  廖進文



上列被告因公共危險案件，經檢察官提起公訴（111 年度偵字第
2567號、111 年度偵字第2774號），被告於準備程序中就被訴事
實為有罪之陳述，經告以簡式審判之旨，並聽取當事人意見後，
本院裁定進行簡式審判程序，判決如下：
    主          文
廖進文駕駛動力交通工具而吐氣所含酒精濃度達每公升零點二五
毫克以上，處有期徒刑拾月。又駕駛動力交通工具而吐氣所含酒
精濃度達每公升零點二五毫克以上，處有期徒刑拾壹月。應執行
有期徒刑壹年柒月。
    犯罪事實及理由
一、被告廖進文所犯刑法第185 條之3 第1 項第1 款之不能安全
　　駕駛致交通危險罪，係死刑、無期徒刑、最輕本刑為3 年以
　　上有期徒刑以外之罪，且非高等法院管轄第一審案件，被告
　　於本院準備程序中，先就被訴事實均為有罪之陳述，經告知
　　簡式審判程序之旨，並聽取檢察官、被告之意見後，本院裁
　　定進行簡式審判程序；又本案之證據調查，依刑事訴訟法第
　　273 條之2 之規定，不受同法第159 條第1 項、第161 條之
　　2 、第161 條之3 、第163 條之1 及第164 條至第170 條之
　　限制。
二、本案犯罪事實及證據，除證據部份應補充被告於本院訊問、
　　準備程序及審理時之自白（見本院卷第128、139、144 頁）
　　外，餘均引用起訴書之記載（如附件）。
三、論罪科刑之理由：
  ㈠按刑法第185 條之3 第1 項於民國102 年6 月11日修正前規
　　定「服用毒品、麻醉藥品、酒類或其他相類之物，不能安全
　　駕駛動力交通工具而駕駛者，處2 年以下有期徒刑、拘役或
　　科或併科20萬元以下罰金」，修正後第185 條之3 第1 項第
　　1 款規定「駕駛動力交通工具而有下列情形之一者，處2 年
　　以下有期徒刑，得併科20萬元以下罰金：一、吐氣所含酒精
　　濃度達每公升0.25毫克或血液中酒精濃度達百分之0.05以上
　　」，修正理由為「不能安全駕駛罪係屬抽象危險犯，不以發
　　生具體危險為必要。爰修正原條文第1 項，增訂酒精濃度標
　　準值，以此作為認定『不能安全駕駛』之判斷標準，以有效
　　遏阻酒醉駕車事件發生」。準此，刑法第185 條之3 規定所
　　謂「不能安全駕駛」，為抽象危險犯，只要行為人有不能安
　　全駕駛之情形而駕駛動力交通工具即足成立，並不以發生具
　　體危險為必要（最高法院101 年度台上字第6211號判決意旨
　　參照）。核被告2 次所為，均係犯刑法第185 條之3 第1 項
　　第1 款駕駛動力交通工具而吐氣所含酒精濃度達每公升0.25
　　毫克以上之罪。
　㈡被告所犯上開2 罪間，犯意各自有別、行為互有不同，應予
　　分別論罪、合併處罰。
　㈢起訴意旨雖主張：被告於⒈90年間，經臺灣臺中地方法院（
　　下稱：臺中地院）以90年度中交簡字第255 號判決判處拘役
　　40日確定，於90年4 月25日易科罰金執行完畢；⒉94年間，
　　經臺中地院以94年度中交簡字第666 號判決判處拘役55日確
　　定，於94年5 月26日易科罰金執行完畢；⒊102 年間，經本
　　院以102 年度投交簡字第94號判決判處有期徒刑6 月確定，
　　於102 年11月12日徒刑執行完畢；⒋103 年間，經本院以10
　　3 年度交易字第233 號判決判處有期徒刑7 月確定，於 104
　　年11月12日徒刑執行完畢；⒌106 年間，經本院分別以 106
　　年度審交易字第88號判決判處有期徒刑8 月確定及106 年度
　　審交易字第148 號判決判處有期徒刑9 月確定，兩案定應執
　　行有期徒刑1 年4 月，於107 年10月3 日假釋出監，假釋期
　　間付保護管束，於108 年1 月15日縮短刑期假釋期滿未經撤
　　銷視為執行完畢，其於有期徒刑執行完畢後，5 年以內故意
　　再犯本案有期徒刑以上之2 罪，為累犯。惟起訴意旨並未就
　　此構成累犯之事實（例如前案確定判決、執行指揮書、執行
　　函文、執行完畢等文件），以及應加重其刑之事項（例如具
　　體指出被告所犯前後數罪間，關於前案之性質、前案徒刑之
　　執行完畢情形、再犯之原因、兩罪間之差異、主觀犯意所顯
　　現之惡性及其反社會性等各項情狀，或於視為執行完畢後已
　　經3 年多再犯本案2 罪，是否對刑罰反應力薄弱）具體指出
　　證明之方法，故不論以累犯、而係列為刑法第57條第5 款所
　　定「犯罪行為人之品行」之量刑審酌事項，併予敘明。　
　㈣爰審酌被告已有多次不能安全駕駛致交通危險之前案紀錄，
　　有臺灣高等法院被告前案紀錄表在案足佐，猶不知警惕，而
　　其明知酒精對人之意識能力具有不良影響，酒後行車對一般
　　往來之公眾及駕駛人自身皆具有高度危險性，竟於吐氣所含
　　酒精濃度分別為每公升1.07毫克、1.21毫克，均達0.25毫克
　　以上甚多之情形下，仍2 次騎乘機車上路，均無視公權力及
　　往來人車生命、身體、財產安全，均對交通安全危害非輕，
　　幸均未肇事即為警查獲，及其自述高職肄業之智識程度，打
　　零工、粗工維生，家庭經濟狀況貧窮之生活狀況（見本院卷
　　第144 頁）暨其品行、各次犯後坦承犯行之態度等一切情狀
　　，分別量處如主文所示之刑。又酌以本案2 罪罪名相同、時
　　間間隔非久等情，合併定其應執行之刑為如主文所示。　
四、適用之法律：
　　刑事訴訟法第273 條之1 第1 項、第299 條第1 項前段、第
　　310 條之2 、第454 條第2 項。
五、如不服本判決，應於收受送達後20日內向本院提出上訴書狀
　　，並應敘述具體理由；其未敘述上訴理由者，應於上訴期間
　　屆滿後20日內向本院補提理由書（均須附繕本）。
本案經檢察官陳俊宏提起公訴，檢察官王晴玲到庭執行職務。
中    華    民    國   111    年    10    月    27    日
                  刑事第五庭    法  官  張國隆
以上正本與原本無異。
如不服本判決應於收受送達後20日內向本院提出上訴書狀，並應
敘述具體理由；其未敘述上訴理由者，應於上訴期間屆滿後20日
內向本院補提理由書（均須按他造當事人之人數附繕本）「切勿
逕送上級法院」。
                                書記官  張馨方
中    華    民    國   111    年    10    月    27    日
附錄本案論罪科刑法條：
中華民國刑法第185 條之3 第1 項第1 款 
駕駛動力交通工具而有下列情形之一者，處三年以下有期徒刑，
得併科三十萬元以下罰金：
一、吐氣所含酒精濃度達每公升零點二五毫克或血液中酒精濃度
　　達百分之零點零五以上。